# 遇到的一个收入确认问题

提问人：myher 时间：2015-10-22 18:14:32
请教各位大牛,
一家公司， 采购硬件交付安装，并同时开发定制软件（已有通用软件）， 安装软件并调试 后可以收取60%项目款， 调试后 1 年才能取得验收，并收取尾款。 另外尾款没有约定是保证金，只是说如有问题甲方扣除尾款， 如有问题该公司可以找他的供应商来解决，该公司后续支出可以转嫁。
甲方是大型国企，从未有违约现象。
该公司按收款开发票来确认收入，如何调整呢
我的思路是周期较长，安装调试为重要条件，应在调试后一次性全额确认收入。 尾款可以视为保证金 这样可以吗，比较保守的会计处理是什么？

回答人：chenyiwei
此处所涉及的软件和硬件是互相独立的业务，还是存在联系的（如系统集成业务）？合同实施周期多长？定制软件的成本占总成本比例多大？ 首先应当明确此处的软件和硬件之间的关系，以确定是分别按硬件销售和软件开发确认收入，还是作为一个整体确认收入。其次，如果作为一个整体确认收入，则进一步讨论是适用“销售商品模式”还是“提供劳务模式”或“建造合同模式”。如果整体上采用销售商品模式，则如你所述在完成初验时一次性确认全部收入；如果采用建造合同模式，则应在合同履行期间逐步确认收入。

提问人：zengfengxia 时间：2015-10-26 11:26:35
借地方请教陈版关于证监会 2014 年会计监管报告当中的收入确认问题 监管报告中提到“系统集成和软件开发业务。系统集成和软件开发项目通常需经过设计、建设、试运行、验收等环节，时间跨度比较长，甚至跨越多个会计期间，上市公司对于这类业务收入确认时点的判断存在差异。部分上市公司按完工百分比法确认业务收入；部分上市公司按收到验收报告时一次性确认收入。此外，此类业务的销售涉及收取质量保证金，承诺在一定期间内系统或软件若存在运行问题将予以赔偿或免费维护。根据企业会计准则的规定，质量保证金应当在承诺期内平均分摊确认收入，但部分上市公司在销售系统或软件时将收取的质量保证金的全额确认为收入；部分上市公司则在质保期结束后才确认质量保证金收入。粗体部分提及的质量保证金应当在承诺期内平均分摊确认收入的依据，在企业会计准则当中的什么地方有提及？

回答人：chenyiwei
我认为这实际上是IFRS 15中的理念，在现行的收入准则下，对于属于法定的售后三包的部分是不单独确认收入的，只有合同另外约定的额外质保才作为一项独立业务确认收入。